【裁判字號】    97,易,1072
【裁判日期】    970520
【裁判案由】    詐欺
【裁判全文】
臺灣臺北地方法院刑事判決              97年度易字第1072號
公  訴  人  臺灣臺北地方法院檢察署檢察官
被      告  己○○
            庚○○
                      5號5樓.
            辛○○
            乙○○
            甲○○
上列被告等因詐欺案件，經檢察官提起公訴（97年度偵字第4044
號、97年度偵字第4048號、97年度偵字第4475號），被告等於準
備程序就被訴事實為有罪之陳述，本院以簡式審判程序審理，判
決如下：
    主  文
己○○幫助犯詐欺取財罪，累犯，處有期徒刑肆月，如易科罰金
，以新臺幣壹仟元折算壹日。
庚○○幫助犯詐欺取財罪，累犯，處有期徒刑肆月，如易科罰金
，以新臺幣壹仟元折算壹日。
辛○○幫助犯詐欺取財罪，處有期徒刑參月，如易科罰金，以新
臺幣壹仟元折算壹日。
乙○○幫助犯詐欺取財罪，處有期徒刑貳月，如易科罰金，以新
臺幣壹仟元折算壹日。
甲○○幫助犯詐欺取財罪，處有期徒刑參月，如易科罰金，以新
臺幣壹仟元折算壹日。
    事  實
一、己○○曾於民國95年間因詐欺案件，經臺灣台中地方法院以
    95年度中簡字第2043號判決判處有期徒刑3月，於96年2月13
    日因易科罰金而執行完畢；庚○○因詐欺及毒品等罪，經臺
    灣宜蘭地方法院以95年度聲字第630號裁定定其應執行刑為1
    年5月，於96年5月22日因假釋交付保護管束觀護結束而執行
    完畢。辛○○、乙○○、己○○、甲○○及庚○○等人對於
    將自己之金融機構帳戶存摺、金融卡、密碼或自己申請之行
    動電話門號，交付予他人使用，均可能因此遭不法份子利用
    作為詐騙他人匯款之工具，以逃避追查等情事事先預見，竟
    仍在不違反其本意之情況下，基於幫助他人實施詐欺之間接
    故意，己○○於96年10月19日，在宜蘭縣宜蘭市○○路上之
    通訊行，申請0000000000號行動電話門號後，以新臺幣（下
    同）400元之代價，當場交付予年籍不詳自稱蔡姓男子之人
    ；甲○○於96年11月14日在宜蘭市○○路上之通訊行，申請
    00000000 00號行動電話門號後，以400元之代價，當場交付
    予不詳年籍之人；庚○○則於96年11月16日，在宜蘭市○○
    路上之通訊行，申請0000000000號行動電話門號後，亦以40
    0元之代價，當場交付予年籍不詳自稱吳姓男子之人。辛○○、乙○○則分別於96年11月間某日，將渠等分別向臺灣郵
    政股份有限公司中壢郵局（下稱中壢郵局）、第一商業銀行
    延吉分行（下稱一銀延吉分行）及兆豐國際商業銀行台北復
    興分行（下稱兆豐商銀台北復興分行）所申設之帳號000000
    00000000號、00000000000號及00000000000號帳戶金融卡連
    同密碼等資料，寄送予他人，供詐欺集團利用作為向他人詐
    欺取財時轉帳之工具。嗣丁○○於96年11月30日見報紙上之
    貸款廣告，遂撥打報上所載上述甲○○所申請之0000000000
    號行動電話聯絡，詐騙集團成員佯稱須預付利息，致丁○○
    陷於錯誤，於96年11月30日匯款28000元至上述乙○○所申
    設之兆豐商銀台北復興分行帳戶，又於96年12月5日、同年
    月10日、同年月12日及同年月13日分別匯款18500元、20000
    元、35000元及26000元至上述辛○○之中壢郵局帳戶內。戊○○亦翻閱報紙，見有專辦貸款之廣告，而與報上所載上述
    己○○與庚○○所申請之0000000000號及0000000000號電話
    號碼，遂以電話聯絡後，詐欺集團成員佯稱須交付代辦手續
    之費用，致戊○○陷於錯誤，分別於96年12月11日、同年月
    12日及同年月13日匯款36000元、20000元、55000元、25000
    元、7000元至上述辛○○一銀延吉分行之帳戶內。丙○○則
    於96年12月14日看到報紙上貸款之廣告，而與報上所載之上
    述甲○○所申請之0000000000號行動電話聯絡，詐騙集團佯
    稱須付手續費，致丙○○陷於錯誤，分別於96年12月14日及
    同年月18日，匯款22000元、20000元至上述辛○○所申請之
    一銀延吉分行之帳戶內。嗣經丁○○、戊○○及丙○○發覺
    並未貸得款項後，始知受騙，經報案而為警循線查獲上情。
二、案經臺北市政府警察局大安分局及松山分局報告臺灣臺北地
    方法院檢察署檢察官偵查起訴。
    理  由
一、前開事實，業據被告己○○、庚○○、辛○○、乙○○、甲○○於本院審理時坦承不諱（詳本院卷97年5月6日之準備程
    序筆錄），核與被害人丁○○、戊○○及丙○○指訴被騙之
    情節相符，並有中壢郵局、一銀延吉分行、兆豐商銀臺北復
    興分行開戶資料、交易明細表、通聯調閱查詢單附卷可證。
    足證被告等之任意性自白與事實相符，本件事證明確，被告
    等人之犯行堪以認定，應依法論科。
二、按刑法上之幫助犯，係對於犯罪與正犯有共同之認識，而以
    幫助之意思，對於正犯資以助力，但未參與實施犯罪之行為
    者而言。故核被告己○○、庚○○、辛○○、乙○○、甲○○所為，均係係犯刑法第30條第1項前段、第339條第1項之
    幫助詐欺取財罪。被告等均係以幫助犯罪之間接故意，參與
    詐欺犯罪構成要件以外之行為，核屬詐欺取財犯行之幫助犯
    ，依刑法第30條第2項規定減輕其刑。被告己○○、庚○○2
    人有如上犯罪事實所示之犯罪前科紀錄及徒刑執行情形，此
    有臺灣高等法院被告前案紀錄表在卷可按，其於前開有期徒
    刑執行完畢後，5年內故意再犯本件有期徒刑以上之罪，為
    累犯，均依刑法第47條第1項規定，各加重其刑，被告己○○、庚○○2人部分均先加重再減輕其刑。爰審酌被告等5人
    因貪圖小利，即交付金融帳戶等物及密碼或自己申請之行動
    電話門號予他人使用，被害人人數則有3個，其等被詐騙金
    額不低，可知被告等人之犯行對於被害人之財產及正常金融
    交易秩序造成之損害非輕，並使犯罪之追查過程更趨複雜、
    困難，除乙○○外其他人又有前科（詳卷附臺灣高等法院被
    告前案紀錄表），素行不良，惟考量被告等犯罪後均已坦承
    犯行，犯後態度尚佳等一切情狀，分別量處如主文所示之刑
    ，併諭知易科罰金之折算標準。
據上論斷，應依刑事訴訟法第273條之1第1項、第299條第1項前
段，刑法第30條第1項前段、第2項、第339條第1項、第41條第1
項前段、第47條第1項，刑法施行法第1條之1，判決如主文。
本案經檢察官賴秋萍到庭執行職務。
中    華    民    國    97    年    5    月     20    日
                  刑事第十三庭  法  官   張文俊
以上正本證明與原本無異。
如不服本判決，應於判決送達後10日內向本院提出上訴狀（應抄
附繕本並附理由）。告訴人或被害人如對於本判決不服者，應具
備理由請求檢察官上訴，其上訴期間之計算係以檢察官收受判決
正本之日期為準。
                                 書記官  陳鳳瀴
中    華    民    國    97    年    5    月    20    日
附錄本案論罪科刑法條全文：
中華民國刑法第339條
意圖為自己或第三人不法之所有，以詐術使人將本人或第三人之
物交付者，處5年以下有期徒刑、拘役或科或併科1千元以下罰金
。


司法院資訊處製作；財團法人民間司法改革基金會備份。
